臺灣高等法院刑事判決
110年度上易字第667號
上  訴  人  
即  被  告  洪瑞臨


上列上訴人即被告因詐欺案件，不服臺灣新北地方法院109年度
易字第601號，中華民國109年12月23日第一審判決（起訴案號：
臺灣新北地方檢察署107年度偵字第23099號、108年度偵字第108
06號），提起上訴，本院判決如下：
    主  文
上訴駁回。
    事  實
一、甲○○依一般社會生活之通常經驗，可預見非有正當理由，接
    受顯不相當之高額報酬，而受託前往便利商店等處代為領取
    包裹，該包裹內容物甚可能係他人遭詐騙而交付之存摺、提
    款卡、健保卡、行動電話SIM卡（下稱SIM卡）等個人物品，
    竟仍貪圖高額報酬，基於縱使上開事實發生亦不違反其本意
    之不確定故意，自民國107年3月中旬起，透過其所有之行動
    電話1支（含門號0000000000號SIM卡1張，下稱本案行動電
    話）內安裝之通訊軟體WeChat（下稱WeChat），與某詐欺集
    團（下稱本案詐欺集團，卷內無證據可證該詐欺集團有未滿
    18歲之成員）所屬真實姓名年籍不詳、WeChat帳號暱稱「可
    樂」之成員（自稱「陳經理」、「小陳」，以下統稱「可樂
    」）約定，以領取每1包裹可獲新臺幣（下同）200元至500
    元不等報酬之條件，擔任取簿手之分工角色，負責由便利商
    店等處領取他人寄送之存摺、提款卡、健保卡等物品，再依
    「可樂」指示轉寄或自行保管。嗣甲○○即與「可樂」共同意
    圖為自己不法之所有，基於詐欺取財之犯意聯絡，而為以下
    犯行：
  ㈠先由本案詐欺集團不詳成員於107年3月20日19時55分許，在
    社群網站Facebook（下稱Fb）社團刊登貸款之不實訊息，乙○○於同日20時許上網瀏覽後，將門號0000000000號行動電話
    之通訊軟體LINE（下稱LINE）帳號加為LINE好友，詢問如何
    貸款5萬元，詐騙集團不詳成員即佯稱需拍攝傳送個人之身
    分證、健保卡照片，並寄送銀行帳戶存摺、提款卡始能核貸
    等語，致乙○○因而陷於錯誤，於同年月26日19時5分許，在
    位於臺中市○○區○○路0段000○00號全家便利商店股份有限公
    司（下稱全家便利商店）之台中福科店，將其所申請之臺灣
    土地銀行股份有限公司（下稱土地銀行）帳號000000000000
    號帳戶存摺1本、提款卡（含密碼）1張以包裹方式寄至位於
    新北市○○區○○路000號1樓之全家便利商店鶯歌國慶店（寄件
    編號00000000000號）。嗣甲○○依「可樂」之指示，於同年
    月29日15時15分許至全家便利商店鶯歌國慶店領取上開包裹
    ，並在統一便利商店股份有限公司（下稱統一便利商店）某
    店寄出上開包裹與本案詐欺集團不詳成員收受。
　㈡先由本案詐欺集團不詳成員在某網站上刊登貸款之不實訊息
    ，丙○○於107年3月8日上網瀏覽並與之聯繫貸款事宜，本案
    詐欺集團不詳成員即佯稱需拍攝傳送個人之身分證、健保卡
    照片，並寄送銀行帳戶存摺、提款卡始能核貸等語，致丙○○
    陷於錯誤，於同年月27日19時56分許，在位於新北市○○區○○
    街000號之全家便利商店蘆洲新民生店，將其所申請之聯邦
    商業銀行股份有限公司（下稱聯邦銀行）帳號000000000000
    號帳戶存摺1本、提款卡（包含密碼）1張、臺灣新光商業銀
    行股份有限公司（下稱新光銀行）帳號0000000000000號帳
    戶存摺1本、提款卡1張以包裹方式寄至位於新北市○○區○○0
    段000號之全家便利商店新店忠誠店（寄件編號00000000000
    號）。嗣甲○○依「可樂」指示，於同年月31日14時51分許，
    至全家便利商店新店忠誠店領取上開包裹，並在統一便利商
    店某門市將上開包裹寄出與本案詐欺集團不詳成員收受。
　㈢先由本案詐欺集團不詳成員於107年6月5日前某日，在Fb社團
    刊登貸款之不實訊息，丁○○上網瀏覽並於107年6月5日以LIN
    E聯繫貸款事宜，本案詐欺集團不詳成員即佯稱需提供個人
    證件及SIM卡始能核貸等語，致丁○○陷於錯誤，於同年月6日
    14時37分許，在不詳地點，將其健保卡及行動電話門號0000
    000000號SIM卡以包裹方式寄送至位於新北市○○區○○路0段00
    0號之統一便利商店新店全新門市，由真實姓名年籍不詳之
    人收取該包裹，再由「可樂」將該健保卡與其他物品一併以
    包裹方式寄送至位於新北市之某便利商店。嗣甲○○依「可樂
    」指示，於同年月底某日，至上開位於新北市之某便利商店
    領取內有丁○○健保卡之包裹，並保管之。
二、案經乙○○、丙○○、丁○○訴由新北市政府警察局新店分局（下
    稱新店分局）報請臺灣新北地方檢察署檢察官偵查起訴。
    理  由
壹、證據能力：
　　按被告以外之人於審判外之言詞或書面陳述，除法律有規定
    者外，不得作為證據。被告以外之人於審判外之陳述，雖不
    符同法第159條之1至第159條之4之規定，而經當事人於審判
    程式同意作為證據，法院審酌該言詞陳述或書面陳述作成時
    之情況，認為適當者，亦得為證據；當事人、代理人或辯護
    人於法院調查證據時，知有第159條第1項不得為證據之情形
    ，而未於言詞辯論終結前聲明異議者，視為有前項之同意，
    刑事訴訟法第159條第1項、第159條之5第1項、第2項分別定
    有明文。查本案下述據以認定上訴人即被告甲○○（下稱被告
    ）犯罪之供述證據，檢察官於本院審理時並未爭執其證據能
    力；被告固未到庭，然其於原審及上訴理由狀中均未爭執上
    開證據之證據能力，且迄於言詞辯論終結前均未聲明異議，
    復經審酌該等言詞陳述或書面作成時之情況並無違法、不當
    或顯不可信之狀況，依刑事訴訟法第159條之5第2項之規定
    ，均有證據能力；又本案認定事實之其餘非供述證據，並無
    證據證明係公務員違背法定程式所取得，依同法第158條之4
    反面解釋，亦均有證據能力，合先敘明。
貳、實體方面：
一、被告於本院審理時並未到庭，依其於原審所述及上訴理由狀
    所載，被告對於自107年3月中旬起，其透過本案行動電話內
    安裝之WeChat，與「可樂」約定，以領取每1包裹可獲200元
    至500元不等報酬之條件，負責由便利商店等處領取他人寄
    送之包裹，並轉寄或自行保管，其確有依「可樂」指示領取
    事實一、㈠至㈢所示包裹，並依「可樂」指示轉寄或自行保管
    之，且事實一、㈢所示包裹內之告訴人丁○○健保卡確由其保
    管；亦對於「可樂」係本案詐欺集團成員，本案詐欺集團有
    事實一、㈠至㈢所示詐欺取財行為等客觀事實固不爭執，惟矢
    口否認有何共同詐欺取財犯行，辯稱：伊係誤入求職陷阱，
    無詐欺取財故意，「可樂」告知伊工作內容係領取包裹再寄
    出，以提升網路賣場之正面評價，伊領取時不知包裹內容為
    何，亦未聽過取簿手之詐欺手法；伊經濟困苦，只是想額外
    賺錢貼補家用，因忙於工作幾乎沒時間看電視，不知是網路
    詐騙手法，才會輕易誤入陷阱云云。經查：
　㈠被告自107年3月中旬起，透過本案行動電話內安裝之WeChat
    ，與本案詐欺集團成員「可樂」約定，以領取每1包裹可獲2
    00元至500元不等報酬之條件，負責由便利商店等處領取他
    人寄送之包裹，再轉寄或自行保管；本案詐欺集團嗣有事實
    一、㈠至㈢所示詐欺取財行為，被告依「可樂」指示領取事實
    一、㈠至㈢所示包裹，並依「可樂」指示轉寄或自行保管等事
    實，為被告所不爭執（見107年度偵字第23099號卷〈下稱偵2
    卷〉第6至10、84至88、143、144頁，原審易卷第87頁），且
    經證人即告訴人3人於警詢或偵訊中證述明確（見偵2卷第41
    至43、61至63、121、122、128、129頁），復有原審107年
    度聲搜字第1102號搜索票、新店分局搜索扣押筆錄、扣押物
    品目錄表、扣案物品照片、本案行動電話WeChat對話截圖、
    被告與「可樂」間WeChat對話截圖、綠界科技之明細、土地
    銀行法務部線上投單查詢金融資料—存款開戶資料、土地銀
    行存款往來明細資料、告訴人乙○○提供Fb刊登訊息截圖、告
    訴人乙○○提供LINE對話截圖、聯邦銀行帳戶申請書、交易明
    細表、新光銀行存款業務往來申請書、交易明細、告訴人丙○○提供LINE對話翻拍照片、告訴人丁○○提供LINE對話截圖、
    告訴人丁○○贓物認領保管單、台灣大哥大資料查詢、全家便
    利商店代收款繳款證明（告訴人乙○○、丙○○包裹寄件費用部
    分）、全家便利商店訂單編號00000000000、00000000000號
    之寄貨取貨資料、全家便利商店107年3月29日（鶯歌國慶店
    ）、31日（新店忠誠店）監視器錄影畫面在卷可稽（見107
    年度他字第2069號卷〈下稱偵1卷〉第7、15、28、29頁，偵2
    卷第12至16、18、24至26、29至37、46至57、65、66、68頁
    背面、71至78、94至99、130、153、163至168頁），以及告
    訴人丁○○健保卡（已合法發還）、本案行動電話扣案可資佐
    證。是此部分之事實，已堪認定。
　㈡被告雖以前揭情詞置辯，惟查：
　⒈按行為人對於構成犯罪之事實，預見其發生，而其發生並不
    違背其本意者，以故意論，刑法第13條第2項定有明文，此
    即實務及學理上所稱之「不確定故意」、「間接故意」或「
    未必故意」。申言之，間接故意係指行為人主觀上對於構成
    要件之可能實現有所預見，卻聽任其自然發展，終至發生構
    成要件該當結果，或實現不法構成要件之主觀心態。行為人
    此種容任實現不法構成要件或聽任結果發生之內心情狀，即
    屬刑法上之不確定故意。
　⒉現今詐欺集團常先以詐術方式，使他人以包裹寄送存摺、提
    款卡、身分證件、SIM卡等用以彰顯個人身分、信用之物品
    至便利商店，以該等物品作為爾後詐欺等犯行之工具，此乃
    層出不窮之典型犯罪模式，並經媒體廣為報導，已成眾所周
    知之事。被告於偵訊、原審準備程序及刑事準備狀中自陳係
    高職畢業之智識程度，案發期間同時擔任酒店服務生及在物
    流公司從事理貨工作（見偵2卷第88頁，原審審易卷第84頁
    ，原審易卷第89頁），足見被告行為時有一定程度之智識及
    社會經驗，係一心智成熟健全之成年人，況其有於物流公司
    服務之經驗，對物流營業模式當有所瞭解，實難就上揭各項
    常情諉為不知。
　⒊觀諸被告自承：其應徵本案「取包裹」工作，並無面試，與
    「可樂」從未謀面等語（見偵2卷第7頁背面、85頁，原審易
    卷第89頁），顯與應徵通常工作應經雇主或其所屬人員面試
    之程序不同；況被告於偵訊中亦供稱：其上開理貨工作，開
    始工作前有到該公司現場面試填資料等語（見原審易卷第89
    頁），顯見被告對於本案應徵程序之違常性，已有所認識。
    再參以被告於原審準備程序中陳稱：其上開理貨工作，時薪
    158元，1日約700元左右等語（見原審易卷第89頁），而被
    告本案領取及交付包裹之工作內容，需付出之時間、勞力，
    甚微於被告上開理貨工作，兩者又同屬不具高度專業性、技
    術性、不可取代性之工作，領取1包裹竟可得獲取200元至50
    0元不等之報酬，由兩者工作內容及報酬相較，益徵被告行
    為時應知悉本案工作之報酬，顯然過於豐厚，有違常情。
　⒋又被告與「可樂」聯繫之初，「可樂」即已告知被告：其報
    酬「是透過第三方支付平台匯款的…這也是在保護你的安全…
    不要有金流紀錄」等語，有兩人間WeChat對話截圖在卷可證
    （見偵2卷第94頁），被告於此應已認知其應徵之工作，極
    可能具不法性質，故不留下報酬之金流紀錄，以保護被告免
    於檢警查緝。且被告為「可樂」工作首日，「可樂」即已明
    確指示：「我現在先等另外一個同事忙完，然後我讓他把證
    件，拿去樹林家樂福密碼櫃，你再去拿」、「已經放好了，
    你去拿一下，裡面有5張證件」，有兩人間WeChat對話截圖
    在卷可證（見偵2卷第98頁），可見被告一開工即知其工作
    內容涉及領取他人之證件，該等證件或供被告於領取包裹時
    假冒身分之用、或本身即詐欺犯行取得之物，除此之外殊難
    想像單純領取包裹之工作何以需持有多張他人證件，以被告
    之智識程度及社會經驗，應已辦認出其工作具有高度之不法
    可能性。此外，被告前於106年間，因提供其所申辦之手機
    門號SIM卡、名下之金融機構帳戶存摺、提款卡以及密碼予
    某不詳詐騙集團使用，而為警查獲，嗣業經原審法院以幫助
    犯詐欺取財罪判處拘役50日，緩刑2年確定，有原審法院107
    年度易字第410號刑事判決在卷可佐（見原審易卷第91至100
    頁），益證被告就詐欺集團常使用他人之存摺、提款卡、身
    分證件、SIM卡等用以彰顯個人身分、信用之物品作為詐欺
    等犯行之工具此一事實，顯有預見之可能。
　⒌綜合以上各情，可見被告並無合理基礎信賴本案工作模式為
    合法；況詐欺集團指示收簿手領取詐得之告訴人3人彰顯個
    人身分、信用之物品，以作為爾後詐欺等犯行之工具，乃周
    知之典型犯罪模式，實無從以無暇看電視報導云云而諉為不
    知，是被告既知自己所應徵本案工作之應徵程序違常、計酬
    過豐、開工即受指示領取多張他人證件，足認已有預見包裹
    內容物可能係以詐術取得之物，竟仍依「可樂」之指示領取
    及交付、保管包裹，顯見被告為圖賺取金錢，容認自己從事
    典型詐欺犯行取簿手之高度可能性，而無違其本意，其有與
    「可樂」共同犯詐欺犯行之不確定故意甚明，堪認被告前開
    所辯不知本案所為構成共同詐欺取財云云，顯係事後卸責之
    詞，不足採信。
  ㈢綜上所述，本案事證已臻明確，被告犯行均堪認定，應依法
    論科。
二、論罪：
　㈠核被告如事實一、㈠至㈢所為，均係犯刑法第339條第1項之詐
    欺取財罪。被告就上開3次犯行，均僅接受「可樂」之指示
    ，至於其轉寄包裹之收件人姓名，亦可能僅係人頭或虛構之
    名義，是依卷內事證，尚不足證明被告主觀上有「3人以上
    共同詐欺取財」之認識，併予敘明。
　㈡被告與「可樂」間，就上開各犯行，均有犯意之聯絡及行為
    之分擔，應依刑法第28條規定論以共同正犯。
　㈢被告所犯上開3次詐欺取財犯行，犯意各別，行為互殊，應分
    論併罰。
三、本院上訴駁回之理由：
　㈠原審以被告犯罪明確，而適用刑法第28條、第339條第1項、
    第41條第1項前段、第51條第5款、第38條第2項前段、第38
    條之1第1項前段、第3項、刑法施行法第1條之1第1項規定，
    並說明審酌被告之前科素行，犯罪之動機、目的（因「可樂
    」允諾每領取1包裹可獲200元至500元不等之報酬），犯罪
    之手段（共同為之），其行為對於告訴人3人所造成之損害
    ，犯後否認犯行，未與告訴人3人成立和解，全未賠償其所
    造成之損害，兼衡其自陳高職畢業之智識程度，案發期間同
    時擔任酒店服務生及在物流公司從事理貨工作，現從事旅館
    泊車工作，月收入約3至4萬元，與父、母同住之生活狀況等
    一切情狀，各量處有期徒刑3月，如易科罰金，均以1千元折
    算1日，並定應執行有期徒刑6月，如易科罰金，以1千元折
    算1日；併說明沒收部分：⒈扣案之本案行動電話，係被告所
    有並供本案犯行之用，業據被告於偵訊、原審時供述無訛（
    見偵1卷第86頁、原審易卷第206頁）。考量本案行動電話，
    顯與本案犯行所生損害關係密切，為預防並遏止犯罪，有沒
    收之必要，爰依上開規定宣告沒收。⒉按「犯罪所得，屬於
    犯罪行為人者，沒收之。」、「前二項之沒收，於全部或一
    部不能沒收或不宜執行沒收時，追徵其價額。」、「宣告前
    二條之沒收或追徵，有過苛之虞、欠缺刑法上之重要性、犯
    罪所得價值低微，或為維持受宣告人生活條件之必要者，得
    不宣告或酌減之。」刑法第38條之1第1項前段、第3項、第3
    8條之2第2項分別定有明文。又2人以上共同犯罪，關於犯罪
    所得之沒收、追繳或追徵，應就各人所分得者為之，所謂各
    人「所分得」，係指各人「對犯罪所得有事實上之處分權限
    」，法院應視具體個案之實際情形而為認定：倘若共同正犯
    各成員內部間，對於不法利得分配明確時，固應依各人實際
    分配所得沒收；然若共同正犯成員對不法所得並無處分權限
    ，其他成員亦無事實上之共同處分權限者，自不予諭知沒收
    ；至共同正犯各成員對於不法利得享有共同處分權限時，則
    應負共同沒收之責。而被告擔任詐欺犯行取簿手之角色，尚
    無確切事證顯示其為詐欺案件之主導者，自無可能取得全部
    之詐得財物，且被告實行前述取簿手行為之實際報酬為合計
    為600元（200元×3包裏＝600元）之情，業據被告於審理程序
    中供承在卷（見原審易卷第209頁），依「有疑唯利被告」
    之原則，被告本案之犯罪所得應僅認定為600元，揆諸前揭
    說明，該犯罪所得宣告沒收亦無過苛、欠缺刑法上之重要性
    、犯罪所得價值低微，或為維持受宣告人生活條件之必要等
    情形，為避免被告實質上保有不法之犯罪所得，爰就未扣案
    之犯罪所得600元，依刑法第38條之1第1項前段、第3項規定
    宣告沒收，並諭知於全部或一部不能沒收或不宜執行沒收時
    ，追徵其價額。⒊至於扣案之告訴人丁○○健保卡，同為被告
    實行本案詐欺取財犯行之犯罪所得，已合法發還告訴人丁○○
    ，有贓物認領保管單在卷可憑（見偵2卷第130頁），爰依刑
    法第38條之1第5項之規定，不予宣告沒收。經核原判決認事
    用法，洵無違誤，量刑亦屬妥適。
　㈡被告上訴意旨仍執前揭情詞否認犯罪云云，惟被告所辯，均
    無可採，業經本院說明如前；另被告復請求從輕量刑，然按
    關於量刑輕重，屬為裁判之事實審法院得依職權自由裁量之
    事項，苟其量刑已以行為人之責任為基礎，並斟酌刑法第57
    條各款所列情狀，在法定刑度內，酌量科刑，如無偏執一端
    ，致明顯失出失入情形，上級審法院即不得單就量刑部分遽
    指為不當或違法。本件原審量刑業已斟酌前揭刑法第57條各
    款所列情狀，而為刑之量定，既未濫用自由裁量之權限，亦
    無逾越職權或違反比例原則、罪刑均衡原則，自難認有何違
    法或不當。再者，原審就被告上開3罪定其應執行為有期徒
    刑6月（得易科罰金），已就宣告刑總和（有期徒刑9月）減
    去有期徒刑3月，合於刑法第51條第5款規定所定之外部界限
    ，顯無量刑過重之情形。從而，被告之上訴，並無理由，應
    予駁回。
四、不另為無罪諭知部分：
　㈠公訴意旨另以：被告自107年3月中旬起，與本案詐欺集團成
    員「可樂」約定，以領取1包裹可獲200元至500元不等報酬
    之條件，擔任取簿手之分工角色，負責由便利商店等處領取
    他人寄送之存摺、提款卡、健保卡等物品，再依「可樂」指
    示轉寄或自行保管。嗣被告、「可樂」共同意圖為自己不法
    之所有，基於詐欺取財之犯意聯絡，而為以下犯行：
　⒈本案詐騙集團不詳成員於107年3月29日10時19分許，向告訴
    人乙○○佯稱須預繳3期利息7,500元始能撥款，因告訴人乙○○
    表示僅能支付5,000元，即改稱同意告訴人乙○○支付5,000元
    ，並提供代碼LLZ00000000000繳費，致告訴人乙○○陷於錯誤
    ，於同日22時22分許，在全家便利商店台中福科店以上開代
    碼繳費5,000元。
　⒉本案詐騙集團不詳成員向告訴人丙○○佯稱另需預繳3,000元擔
    保金等語，致告訴人丙○○陷於錯誤，於107年3月27日19時56
    分許，在全家便利商店蘆洲新民生店，以本案詐騙集團不詳
    成員所提供之代碼LLZ00000000000方式支付3,000元。
　⒊本案詐騙集團不詳成員於107年6月13日向告訴人丁○○佯稱需
    至全家便利商店繳交款項以便快速核貸等語，致告訴人丁○○
    因而陷於錯誤，於107年6月14日15時32分許，依指示在全家
    便利商店繳納代碼LLZ00000000000號之金額5,800元、代碼L
    LZ00000000000號之金額5,600元、代碼LLZ00000000000號金
    額之4,200元、代碼LLZ00000000000號之金額4,269元，共計
    1萬9,869元。因認被告此部分亦涉犯刑法第339條第1項詐欺
    取財罪等語。
　㈡惟查，卷內別無事證顯示被告依何根據或來源，足以預見本
    案詐欺集團不詳成員另向告訴人3人實施詐術，使渠等陷於
    錯誤而支付上開公訴意旨1至3所示款項，自難遽認被告能預
    見上開公訴意旨所指之詐欺取財犯行。從而，被告本案領取
    及轉寄或保管包裹之舉，僅能認係事實欄一、㈠至㈢所示詐取
    告訴人3人之存摺、提款卡、健保卡、SIM卡等物犯行之分工
    行為，尚不能認與上開公訴意旨1至3所示詐取告訴人3人「
    金錢」犯行有何關聯。是故，被告不能預見上開公訴意旨所
    示詐取「金錢」犯行，亦難認被告本案領取及轉寄或保管包
    裹之舉與該等犯行有何關聯，此部分本應為無罪之宣告，惟
    由公訴意旨觀之，被告此部分若成立上開罪名，則分別與前
    述事實欄一、㈠至㈢經本院論罪科刑之共同詐欺取財犯行，各
    為接續犯之實質上一罪關係，爰均不另為無罪之諭知。
參、被告於本院110年4月22日審理期日並未到庭，雖具狀請假稱
    ：因上呼吸道感染（喉嚨痛、咳嗽、發燒）而不克到庭等語
    ，並提出永澄診所同年月21日診斷證明書為憑（見本院卷第
    71頁），然觀諸上開診斷證明書，僅於「病名」欄記載「上
    呼吸道感染」，於「醫師囑言」欄則為空白，並未載明有何
    須在家休養或自主隔離之情狀，自難認被告有不到庭之正當
    理由。是被告經合法傳喚，無正當理由而不到庭，依刑事訴
    訟法第371條規定，得不待其陳述，逕行一造辯論而為判決
    。
據上論斷，應依刑事訴訟法第371條、第368條，判決如主文。
本案經檢察官林卓儀提起公訴，檢察官侯名皇到庭執行職務。
中　　華　　民　　國　　110 　年　　5 　　月　　13　　日
　　　　　　　　　刑事第一庭    審判長法　官  李釱任
　　　　　　　　　　　 　　　　　　   法　官  呂煜仁
　　　　　　　 　 　　　　　　　　　  法　官  崔玲琦
以上正本證明與原本無異。
不得上訴。
                                      書記官  李政庭
中　　華　　民　　國　　110 　年　　5 　　月　　13　　日

附錄：本案論罪科刑法條
中華民國刑法第339條
意圖為自己或第三人不法之所有，以詐術使人將本人或第三人之
物交付者，處五年以下有期徒刑、拘役或科或併科五十萬元以下
罰金。
以前項方法得財產上不法之利益或使第三人得之者，亦同。
前二項之未遂犯罰之。